Inventaris van de archieven van de Consulentschappen in de provincie Zuid-Holland van het Ministerie van Landbouw, Natuur en Voedselkwaliteit, 1879-1990 (1995)
Nationaal Archief, Den Haag
- Consulentschap voor de Tuinbouw in Naaldwijk, 22
  - Organisatie, 07
    - Notulen van vergaderingen, algemene rapporten en statistieken, 07.77
      - Vergaderstukken van de grote en kleine voorlichtingsstaf, 1980-1989; 1065-1072; 7 pakken en 1 omslag
        - 1987, 1070
        - 1988, 1071
        - 1989, 1072
      - Vergaderstukken van de Ambtelijke Gewaswerkgroep Paprika, 1982-1983; 1073; 1 omslag
      - Vergaderstukken van diverse vergaderingen van de eigen dienst of het ministerie, 1982-1989; 1074-1081; 7 pakken en 1 omslag
        - 1982, 1074
        - 1983, 1075
        - 1984, 1076
        - 1985, 1077
        - 1986, 1078
        - 1987, 1079
        - 1988, 1080; omslag
        - 1989, 1081
      - Vergaderstukken van diverse werkgroepen, 1982-1989; 1082; 1 pak
      - Vergaderstukken van de specialisten Technologie, 1985-1987; 1083; 1 omslag
      - Vergaderstukken van de staf Glastuinbouw Zuid-West Nederland, 1985-1989; 1084; 1 omslag
      - Vergaderstukken van het managementoverleg, 1987-1988; 1085; 1 omslag
      - Vergaderstukken van de Takvergadering Glastuinbouw, 1987-1989; 1086; 1 omslag
      - Vergaderstukken van intern overleg over structurele zaken, 1987-1989; 1087; 1 omslag
      - Vergaderstukken van de Begeleidingsgroep Milieuvriendelijkere Productiemethoden in de Glastuinbouw, 1988-1989; 1088; 1 omslag
  - Personeel, 08
    - Personeelsdossiers, 1948-1979; 1089-1091; 3 omslagen
      - Nes, A.M.A van de 1948-1979, 1089
        Nota bene: Van Nes was hoofd voorlichting en adjunct-consulent
      - Soest, W. van 1965-1966, 1090
        Nota bene: Van Nes was consulent
      - Vijverberg, Adrianus Jacobus (Aad) 1966-1977, 1091
        Nota bene: In 1977 werd A.J. Vijverberg regionaal consulent in het nieuwe Consulentschap voor de Tuinbouw Aalsmeer/Utrecht en Consulent in Algemene Dienst voor de Bloemisterij in Aalsmeer. Vanaf 1984 werd Vijverberg consulent voor de tuinbouw in Naaldwijk
  - Bodemproductie. Dierenteelt. Producten van de huisdieren, 1.823
    - Stukken betreffende het geven van advies aan het ministerie, bedrijven, organisaties en burgers over verwarming in de glastuinbouw, 1965-1970; 1092; 1 pak
    - Stukken betreffende het geven van advies over projecten in Tanzania aan het Internationaal Agrarisch Centrum (IAC), 1977-1979; 1093; 1 omslag
    - Stukken betreffende het geven van advies over de handelswijze bij het einde van tomatenteelt op steenwol waarin Corynebacterium-verwelkingsziekte is opgetreden, 1982-1984; 1094; 1 omslag
    - Stukken betreffende het voeren van overleg met bedrijven en instellingen over en het doen van onderzoek naar klimatologische zaken, 1983-1988; 1095; 1 omslag
    - Stukken betreffende het geven van voorlichting door middel van artikelen over diverse onderwerpen, 1983-1989; 1096-1099; 4 omslagen
      - Tegengaan van verontreiniging van lucht, bodem en water 1983-1988, 1096
      - Telen met onzekerheid 1984, 1097
        Nota bene: Bevat tevens een lezing van A.J. Vijverberg getiteld De toekomst van de glastuinbouw en de taak van de dienst bedrijfsontwikkeling
      - Glastuinbouw en milieu 1985-1988, 1098
        Nota bene: Bevat tevens correspondentie
      - Rol van het consulentschap in het proces naar een milieuvriendelijker glastuinbouw 1989, 1099
        Nota bene: Bevat tevens een ingekomen onderzoeksvoorstel voor de berekening van emissies van fosfor en stikstof afkomstig uit de glastuinbouw
    - Stukken betreffende het geven van voorlichting over het gebruik van stoomcleaners en de publicatie getiteld Betonrot: Aantasting van prefab kasfunderingspalen, 1985; 1100; 1 omslag
    - Stukken betreffende het voeren van overleg over de bestrijding van Californische trips in de glasgroenteteelt, 1985-1988; 1101; 1 omslag
    - Stukken betreffende het adviseren van de minister over ingediende subsidieaanvragen in het kader van de Regeling Reconstructie Oude Glastuinbouwgebieden (RROG) en het voeren van intern overleg over de uitvoering van de RROG, 1987-1988; 1102; 1 omslag
      059.3-0001-01 Minister van Landbouw, Natuur en Voedselkwaliteit
    - Stukken betreffende het geven van voorlichting door middel van lezingen, 1988; 1103; 1 pak
    - Stukken betreffende het opstellen van een visie over de gebruiksmogelijkheden van glastuinbouwbedrijven gelegen op zogenaamde dijkpercelen, 1988; 1104; 1 pak
    - Stukken betreffende het adviseren van de minister over investerings- en reconstructieregelingen in de tuinbouw, 1989; 1105; 1 omslag
    - Stukken betreffende het beantwoorden van vragen en het geven van voorlichting over technische aspecten van de tuinbouw, 1989; 1106; 1 omslag
      Nota bene: Bevat inleiding van A. van der Linden, gehouden op de algemene ledenvergadering van de Algemene Vereniging van Aannemers in de Glastuinbouw op 11 december 1989
    - Stukken betreffende het presenteren van een onderzoeksvoorstel over het gebruik van gebruikte steenwol als bodemverbeterend middel, 1989; 1107; 1 omslag
    - Stukken betreffende het geven van voorlichting door middel van toespraken en diverse praktijkleergangen, 1989-1990; 1108; 1 pak
      Nota bene: Bevat tevens het voorlichtingsprogramma 1989 - 1990
- Consulentschap in Algemene Dienst voor de Groente- en Fruitteelt onder Glas in Naaldwijk, 23
  - Organisatie, 07
    - Stukken betreffende het voeren van overleg over particuliere voorlichting en de positie van het Consulentschap in Algemene Dienst ten opzichte van het Proefstation voor Groente- en Fruitteelt onder Glas, 1983-1986; 1109; 1 omslag
    - Notulen van vergaderingen, algemene rapporten en statistieken, 07.77
      - Stukken betreffende het voeren van overleg in en instellen van de Publicatiecommissie Tuinbouw, 1982-1984; 1110; 1 omslag
      - Vergaderstukken van de bedrijfstakdeskundigen Glasgroenten, 1982-1985; 1111; 1 pak
      - Vergaderstukken van de voorlichters glasgroenteteelt, 1982-1985; 1112; 1 pak
        Nota bene: Het betreft landelijke vergaderingen
      - Vergaderstukken van de Begeleidingscommissie Inwerkprogramma Kasteelten, 1982-1988; 1113-1114; 1 pak en 1 omslag
        - 1982-1985, 1113
        - 1986-1988, 1114; pak
      - Vergaderstukken van de staf, 1982-1988; 1115; 1 pak
      - Stukken betreffende het voeren van overleg met het Consulentschap in Algemene Dienst voor de Bloemisterij in Aalsmeer, 1983-1985; 1116; 1 omslag
      - Vergaderstukken van de tak Glastuinbouw, 1984-1988; 1117-1118; 2 pakken
        - 1984-1985, 1117
        - 1986-1988, 1118
      - Maandverslagen, 1986-1988; 1119; 1 omslag
      - Vergaderstukken van de Publicatiecommissie Glasgroenten, 1987-1988; 1120; 1 omslag
      - Stukken betreffende het opstellen van het concept-Projectplan Investeringsvolgorde, 1988; 1121; 1 omslag
  - Bodemproductie. Dierenteelt. Producten van de huisdieren, 1.823
    - Stukken betreffende het voeren van overleg met Consulenten in Algemene Dienst en Proefstations over een gezamenlijke deelname aan de Floriade, 1986-1989; 1122; 1 omslag
- Rijkstuinbouwconsulentschap in Boskoop/ Consulentschap voor de Tuinbouw in Boskoop, 24
  - Organisatie, 07
    - Stukken betreffende de organisatie van de dienst, 1948-1979; 1123; 1 pak
    - Notulen van vergaderingen, algemene rapporten en statistieken, 07.77
      - Vergaderstukken van de onderzoekers en assistenten van het Proefstation voor de Boomkwekerij en het Consulentschap voor de Tuinbouw in Boskoop, 1979-1981; 1124; 1 pak
      - Vergaderstukken van de Groep Specialisten Boomteelt, 1980-1981; 1125; 1 omslag
  - Personeel, 08
    - Personeelsdossiers van consulenten, 1953-1969; 1126-1127; 2 omslagen
      - Dorsman, C. 1953-1967, 1126
        Nota bene: C. Dorsman was Ruikstuinbouwconsulent in Boskoop en directeur van de Rijkstuinbouwschool aldaar
      - Roelofsen, B. 1968-1969, 1127
- Consulentschap voor de tuinbouw te Midden Holland in Ter Aar, 25
  - Organisatie, 07
    - Nota getiteld Samenwerking Consulentschap voor de Tuinbouw Midden-Holland met de particuliere voorlichting, 1983-1986; 1128; 1 omslag
      Nota bene: Bevat tevens stukken van andere consulentschappen over dit onderwerp
    - Stukken betreffende de organisatie van de dienst, 1984-1989; 1129-1133; 3 pakken en 2 omslagen
      - Indelen en vaststellen van de rayons en het reorganiseren van de dienst 1984-1989, 1129; omslag
      - Overleg over privatisering en reorganisatie van de rijkslandbouwvoorlichting, onder meer in de Privatiseringscommissie en met verschillende andere instellingen 1986-1989, 1130-1132
        - 1986 - 1987, 1130
        - 1988, 1131
        - 1989, 1132
      - Herzien van de taakverdeling op stafniveau van het Consulentschap Tuinbouw Midden Holland 1989, 1133; omslag
    - Stukken betreffende het opstellen van een voorlichtingsplan inzake de boomteelt, 1986-1987; 1134; 1 omslag
    - Stukken betreffende het opstellen van consulentschapsprogramma's voor de jaren 1986 - 1989, 1135; 1 pak
    - Verklaringen van vernietiging van archiefstukken, 1987-1990; 1136; 1 omslag
    - Notulen van vergaderingen, algemene rapporten en statistieken, 07.77
      - Maandverslagen, 1985-1989; 1137-1141; 1 pak en 4 omslagen
        - Algemeen 1985-1988, 1137; pak
        - Bloembollenteelt 1986-1989, 1138
        - Bloementeelt 1989, 1139
        - Boomteelt 1986-1989, 1140
        - Voorlichtingsactiviteiten 1988, 1141
      - Vergaderstukken van de dienst, 1985-1989; 1142-1146; 5 pakken
        - 1985, 1142
        - 1986, 1143
        - 1987, 1144
        - 1988, 1145
        - 1989, 1146
      - Vergaderstukken van de specialisten, 1986-1989; 1147; 1 pak
      - Vergaderstukken van de staf, 1986-1989; 1148-1152; 5 pakken
        - 1986, 1148
        - 1987 jan. 12 - dec. 14, 1149
        - 1987 dec. 21 - 1988 aug., 1150
        - 1988 okt. - dec., 1151
        - 1989, 1152
      - Vergaderstukken van sectievergaderingen, 1986-1989; 1153-1160; 5 pakken en 3 omslagen
        - Kleine sectie Bloemen 1986-1988, 1153-1154
          - 1986 - 1987, 1153
          - 1988, 1154; omslag
        - Grote sectie Bloembollenteelt 1986-1989, 1155-1156
          - 1986 - 1987, 1155
          - 1988 - 1989, 1156
        - Grote Sectie Boomteelt / Stedelijk Groen 1986-1989, 1157; omslag
        - Kleine sectie Bloembollenteelt 1986-1989, 1158-1159
          - 1986 - 1987, 1158
          - 1988 - 1989, 1159
        - Bloemensectie West 1988-1989, 1160; omslag
      - Notulen van het managementoverleg, 1987-1988; 1161; 1 omslag
  - Bodemproductie. Dierenteelt. Producten van de huisdieren, 1.823
    - Stukken betreffende het voeren van overleg in commissies en werkgroepen, 1984-1989; 1162-1189; 5 pakken, 21 omslagen en 2 stukken
      - Ambtelijke Gewas Groepen (AGG's) 1985-1989, 1162-1165
        - Anjer, Alstroemeria, Chrysant, Zomerbloemen 1988-1989, 1162
        - Narcis/ Hyacinth 1985-1989, 1163; pak
        - Tulp 1986-1989, 1164; pak
        - Werkgroep Instelling AGG's, Alstroemeria, Freesia, Perkplanten, Zomerbloemen 1986-1987, 1165
      - Contactgroep Gemeentelijke Groenbeheerders in Zuid-Holland 1986-1987, 1166
      - Landelijke Commissie Materialen 1986-1988, 1167
      - Projectgroep Planmatig Groenbeheer 1986, 1168; stuk
      - Structuurwerkgroep Rijnsburg 1986-1987, 1169
      - Stuurgroep Praktijkonderzoek Boskoop (SPB) 1986-1987, 1170
      - Stuurgroep Tuinbouw Bollenstreek (Noordwijkerhout e.o.) 1987-1989, 1171
      - Stuurgroep Tuinbouw Noordwijkerhout 1987-1989, 1172; pak
      - Verschillende werkgroepen met betrekking tot voorlichting 1986-1987, 1173
      - Voorbereidingscommissie Bedrijfseconomisch Adviessysteem (BEA) 1986, 1174
      - Voorlichtings- en managementsadviesteam 1988-1989, 1175
      - Waterwincommissie Bloembollenstreek 1984-1989, 1176; pak
      - Werkgroepen 1986-1989, 1177-1189
        - Bedrijfsvoering 1986-1987, 1177
        - Bemesting van containerplanten z.d., 1178; stuk
        - Bestemmingsplan Boskoop 1987-1989, 1179
        - Brochure Schurenbouw 1987, 1180
        - Etikettering 1986-1988, 1181
        - Geschillen Vaste Planten 1988-1989, 1182
        - Gewasbescherming 1988-1989, 1183
        - Herstructurering Boomteeltgebied 1986-1987, 1184; pak
        - Kassenbouw 1988-1989, 1185
        - Management 1988, 1186
        - Planning Gemengd Bedrijf 1986-1987, 1187
        - Plantarium 1988-1989, 1188
        - Teeltplanning 1986-1987, 1189
    - Stukken betreffende het geven van voorlichting met behulp van diverse media, 1985-1989; 1190-1195; 1 pak en 5 omslagen
      - Artikel getiteld Het belang van een goede aanvulgrond 1985-1986, 1190
      - Lezing en artikelen over de bloembollenteelt 1985-1986, 1191
      - Lezing en artikelen over ziekte- en onkruidbestrijding 1986-1989, 1192
      - Persberichten 1986-1989, 1193
      - Voorlichtingsartikelen in vakbladen 1986-1989, 1194-1195
        - 1986 - 1987, 1194; pak
        - 1988 - 1989, 1195
    - Stukken betreffende het doen van onderzoek naar en het geven van voorlichting over heetstookcellen, 1986; 1196; 1 omslag
    - Stukken betreffende het voeren van overleg over het uitbrengen van een brochure over de broei van hyacinten, 1986; 1197; 1 omslag
    - Stukken betreffende het voeren van overleg over en het evalueren van studie- en voorlichtingsbijeenkomsten, bevat tevens artikelen over het gebruik van schermen bij de broeierij van tulpen, 1986-1987; 1198; 1 pak
    - Stukken betreffende het voeren van overleg over het geven van voorlichting op de boomkwekerijvakbeurs Plantarium 1987 en 1988 en op een mechanisatietentoonstelling, 1986-1987; 1199; 1 omslag
    - Stukken betreffende het opstellen van rapporten, 1986-1989; 1200-1201; 1 deel en 1 omslag
      - Informatie 1986. Bloembollen, bloemisterij, boomteelt, stedelijk groen 1986-1989, 1200
        Nota bene: Bevat tevens de agenda's voor werkbezoeken van de Directie Akker- en Tuinbouw aan het consulentschap
      - Informatie. Bloembollen, bloemisterij, boomteelt 1989, 1201; deel
    - Stukken betreffende het doen van proefvoorstellen voor onderzoek naar de plant Anthurium Andreanum, 1989; 1202; 1 omslag
- Rijksconsulentschap voor Grond- en Pachtzaken in Den Haag, 26
  - Organisatie, 07
    - Verklaringen van vernietiging van archiefstukken, 1970-1974; 1203; 1 omslag
    - Notulen van vergaderingen, algemene rapporten en statistieken, 07.77
      - Postagenda's, 1943; 1204; 1 omslag
      - Vergaderstukken van de Regeringscommissie ter Bestudering van het Pachtpeil, 1946-1947; 1205; 1 pak
        Nota bene: De consulent was secretaris van deze commissie
      - Maandverslagen, 1946-1958; 1206; 1 pak
      - Vergaderstukken van de Regeringscommissie Pachtnormen, 1949-1953; 1207; 1 pak
      - Eindrapport van de Commissie Registratie Agrarisch Grondgebruik, 1950; 1208; 1 deel
  - Bodemproductie. Dierenteelt. Producten van de huisdieren, 1.823
    - Stukken betreffende het geven van voorlichting door middel van artikelen in tijdschriften, 1945-1956; 1209; 1 pak
- Rijkstuinbouwconsulentschap voor particuliere tuinen en volkstuinen, 27
  Nota bene: Ook wel Rijkstuinbouwconsulentschap voor het volkstuinwezen
  - Organisatie, 07
    - Verklaringen van vernietiging van archiefstukken, 1965-1976; 1210; 1 omslag
    - Notulen van vergaderingen, algemene rapporten en statistieken, 07.77
      - Maandverslagen, 1954-1968; 1211; 1 pak
      - Notulen van de assistentenvergaderingen, 1959-1968; 1212-1214; 3 pakken
        - 1959 - 1963, 1212
        - 1964 - 1966, 1213
        - 1967 - 1968, 1214
  - Bodemproductie. Dierenteelt. Producten van de huisdieren, 1.823
    - Stukken betreffende het geven van voorlichting door middel van artikelen in boeken en tijdschriften, 1957-1968; 1215-1218; 2 pakken en 2 omslagen
      - Diverse boeken en tijdschriften 1957-1968, 1215-1216
        - 1957 - 1958, 1215
        - 1964 - 1968, 1216
      - De Amateurtuinder 1959-1968, 1217-1218
        - 1959 - 1962, 1217; pak
        - 1965 - 1968, 1218; pak
  - Onderwijs, 1.851
    - Stukken betreffende het voeren van overleg over het onderwijs in de tuinarchitectuur, 1960-1961; 1219; 1 omslag
  - Recreatie, 1.855.6
    - Stukken betreffende het opstellen van richtlijnen voor het volkstuinwezen, 1947; 1220; 1 omslag
    - Stukken betreffende het opstellen van het eindrapport van de Commissie Volkstuinwezen, 1957-1958; 1221; 1 pak
      Nota bene: De consulent was voorzitter van deze commissie
    - Stukken betreffende het aanbieden van het rapport getiteld Het volkstuinwezen als vorm van recreatie, 1958-1959; 1222; 1 omslag
      158.1-0547-01 Minister van Landbouw, Natuur en Voedselkwaliteit
    - Stukken betreffende het opstellen van een rapport over de volkstuinen in oorlogstijd, z.d.; 1223; 1 pak
- College van Consulenten, 28
  - Organisatie, 07
    - Stukken betreffende de organisatie en samenstelling, 1947-1960; 1224; 1 omslag
    - Notulen van vergaderingen, algemene rapporten en statistieken, 07.77
      - Vergaderstukken, 1949-1962; 1225; 1 pak
  - Bodemproductie. Dierenteelt. Producten van de huisdieren, 1.823
    - Rapporten van gegeven filmvoorstellingen, 1952-1962; 1226; 1 pak
    - Excursie-gids voor Zuid-Holland, 1953; 1227; 1 deel
- Gedeponeerd archief van de Commissie van de Provinciale Stierenkeuringen in Zuid-Holland, 29
  - Notulen van vergaderingen, algemene rapporten en statistieken, 07.77
    - Kopieboek, 1896-1915; 1228; 1 deel
      Nota bene: bevat vochtvlekken
- Gedeponeerd archief van de Commissie tot Uitkeering der Rijkspremiën tot ondersteuning van de Veefokkerij, 30
  - Notulen van vergaderingen, algemene rapporten en statistieken, 07.77
    - Kopieboeken, 1897-1938; 1229-1231; 3 delen
      - 1897-1922, 1229
      - 1915-1933, 1230
      - 1933-1938, 1231
- Gedeponeerd archief van de Provinciale Commissie ter Bevordering van de Rundveefokkerij in Zuid-Holland, 31
  - Notulen van vergaderingen, algemene rapporten en statistieken, 07.77
    - Notulen en vergaderstukken van de vergaderingen van de Commissie over de periode 1964 - 1970, 1966-1970; 1232; 1 pak
    - Jaarverslagen over de jaren 1949 - 1962, z.d.; 1233-1236; 4 pakken
      Nota bene: Het jaarverslag over 1949 is opgesteld door de Provinciale Melkcontroledienst
      - 1949 - 1953 z.d., 1233
      - 1954 - 1957 z.d., 1234
      - 1958 - 1959 z.d., 1235
      - 1960 - 1962 z.d., 1236
- Gedeponeerd archief van de Rijks Hogere en Middelbare Landbouwschool / Rijkslandbouwwinterschool in Dordrecht, 32
  - Notulen van vergaderingen, algemene rapporten en statistieken, 07.77
    - Jaarverslagen over de cursusjaren 1897/1898 - 1848/1849, 1898-1949; 1237-1238; 1 pak en 1 omslag
      - 1897/1898 - 1934/1935 1898-1935, 1237; pak
      - 1935/1936 - 1948/1949 1936-1949, 1238
    - Vergaderstukken van het Landbouwontwikkelingscentrum voor Zuid-Holland, 1949-1961; 1239; 1 pak
      Nota bene: Ingenieur Van Riel was voorzitter, later ere-voorzitter van het centrum
    - Verslagen over de cursusjaren 1949/50 tot en met 1966/67, 1950-1967; 1240; 1 pak
  - Onderwijs, 1.851
    - Stukken betreffende het organiseren van diverse cursussen, 1954-1963; 1241-1244; 3 pakken en 1 omslag
      - Vervolgcursus Bedrijfseconomie 1954-1958, 1241; omslag
        Nota bene: Voor oud-leerlingen van de Rijks Middelbare Landbouwschool
      - Opleiding Amanuenses-Concierge 1957-1963, 1242
        Nota bene: Middelbaar Landbouwonderwijs
      - Spoedopleiding leraar lager landbouwonderwijs 1958-1959, 1243
        Nota bene: Hoger Landbouwonderwijs
      - Opleiding Leerkracht Lager Land- en Tuinbouwonderwijs (akten LI en LII) 1958-1962, 1244
- Gedeponeerd archief van de Stichting Veevoederbureau voor Zuid-Holland, 33
  - Notulen van vergaderingen, algemene rapporten en statistieken, 07.77
    - Jaarverslagen over de jaren 1928/1929 - 1969/1970, 1929-1970; 1245; 1 pak
    - Notulenboek, 1936-1968; 1246; 1 deel
- Gedeponeerd archief van de Stichting Landbouwbelang Alblasserwaard-Vijfherenlanden (SLAV), 34
  - Organisatie, 07
    - Stukken betreffende de oprichting en opheffing van de stichting, alsmede de vaststelling en wijzigingen van de statuten, 1954-1975; 1247; 1 pak
    - Verklaringen van vernietiging van archiefstukken, 1975-1978; 1248; 1 omslag
    - Notulen van vergaderingen, algemene rapporten en statistieken, 07.77
      - Vergaderstukken van het Bestuur, 1953-1972; 1249; 1 pak
      - Notulen van vergaderingen, 1953-1973; 1250-1261; 4 pakken en 8 omslagen
        - Algemene vergadering 1965-1973, 1250; pak
        - Dagelijks Bestuur 1963-1973, 1251; pak
        - Sub-stichtingen van de Stichting Landbouwbelang Alblasserwaard - Vijfheerenland 1953-1972, 1252-1253
          - Alblasserwaard 1953-1972, 1252
          - Vijfheerenlanden 1953-1971, 1253
        - Agrarische Sociale Commissie 1966-1967, 1254
        - Damescommissie 1956-1968, 1255
        - Diverse werkgroepen 1960-1972, 1256-1260
          - Boerderijbouw 1967-1971, 1256
          - Fruitteelt 1965-1968, 1257
          - Huishoudelijke voorlichting 1968, 1258
          - Mechanisatie en rationalisatie 1960-1972, 1259; pak
          - Pluimveehouderij 1967-1971, 1260
        - Assistenten 1958-1966, 1261; pak
          Nota bene: Ook bekend als dienstvergadering
      - Verslagen over de huishoudelijke voorlichting over de periode 1957 - 1968, 1958-1969; 1262; 1 omslag
      - Jaarverslagen over de jaren 1963 - 1973, 1963-1974; 1263; 1 pak
      - Verslagen van de werkzaamheden over de jaren 1957 - 1965, z.d.; 1264; 1 omslag
  - Bodemproductie. Dierenteelt. Producten van de huisdieren, 1.823
    - Diverse publicaties in brochurevorm, 1955-1957; 1265; 1 omslag
      Nota bene: De brochures zijn gebundeld in een omslag getiteld Mededelingen
    - Gestencilde mededelingen 52 - 63, 1957-1960; 1266; 1 omslag
    - Verslagen over het stikstofproefbedrijf in Bleskensgraaf (Alblasserwaard), 1957-1961; 1267; 1 omslag
    - Nieuwsbrief Stichtingpost, 1959-1973; 1268-1269; 2 pakken
      Nota bene: met hiaten
      - 1959 - 1970 mei, 1268
        Nota bene: Nr. 4 - 83
      - 1970 juli - 1973, 1269
        Nota bene: Nr. 84 - 106
    - Rapporten van de Stichting voor Maatschappelijk Opbouwwerk in Zuid-Holland over diverse onderwerpen, 1960-1963; 1270-1271; 2 delen
      - School- en beroepskeuze in de Alblasserwaard en Vijfheerenlanden 1960, 1270
      - Sociologisch onderzoek naar de investeringsbereidheid en de bereidheid krediet voor het landbouwbedrijf op te nemen 1963, 1271
    - Stukken betreffende het doen van onderzoek naar de beroepsontwikkeling in de Alblasserwaard en Vijfheerenlanden, 1960-1965; 1272; 1 omslag
    - Rapport getiteld Bedrijfsopvolging in en afvloeiing van boerenzoons uit de agrarische sector in de Alblasserwaard, 1962; 1273; 1 deel
    - Stukken betreffende de ruilverkaveling in de Alblasserwaard en Vijfheerenlanden, 1963-1973; 1274-1277; 2 delen, 1 pak en 1 omslag
      - Rapport getiteld Ruimtelijke ontwikkeling van Alblasserwaard en Vijfheerenlanden 1966, 1274
      - Alblasserwaard 1963-1973, 1275-1276
        - Notulen, krantenknipsels 1963-1973, 1275; pak
        - Rapport van de Centrale Cultuurtechnische Commissie getiteld Rapport voor de ruilverkaveling Alblasserwaard 1964, 1276
      - Vergaderstukken van de Werkgroep Voorlichting Ruilverkaveling Vijheerenlanden 1971-1973, 1277; omslag
    - Stukken betreffende het opstellen van het rapport getiteld Sociale implikaties van de ruilverkaveling Giessen-Nieuwkerk, 1967-1968; 1278; 1 omslag
    - Overzichten van voorbeeldbedrijven over de periode 1954 - 1956, z.d.; 1279; 1 omslag
    - Rapport getiteld Landbouwmechanisatie; beginselen voor trekker- en motorgebruik, z.d.; 1280; 1 deel
    - Verslag over het graslandverbeteringsplan 1958 in het gebied van Vianen en het complex Asperen-Heukelum-Spijk, z.d.; 1281; 1 deel